【裁判字號】    98,抗,34
【裁判日期】    980114
【裁判案由】    聲請撤銷緩刑
【裁判全文】
臺灣高等法院刑事裁定                    98年度抗字第34號
抗  告  人
即  受刑人  甲○○
上列抗告人因撤銷緩刑案件，不服臺灣臺北地方法院中華民國97
年11月26日所為其緩刑宣告撤銷之裁定 （97年度撤緩字第122號
），提起抗告，本院裁定如下：
    主  文
抗告駁回。
    理  由
一、本件聲請人臺灣臺北地方法院檢察署檢察官聲請意旨略以：
    受刑人甲○○因犯詐欺案件，經臺灣臺北地方法院於民國97
    年7月30日以97年度易字第1869號刑事判決 （97年度偵緝字
    第1031號）判處有期徒刑7月，緩刑4年， 並於97年8月25日
    確定在案。惟受刑人於緩刑期間內並未向告訴人吳文禮履行
    判決所定之負擔，其情節重大，依刑法第74條第2項第3款、
    第75條之1第1項第4款規定， 應撤銷先前緩刑之宣告，爰依
    法聲請撤銷緩刑等語。
二、按「受緩刑之宣告而有下列情形之一，足認原宣告之緩刑難
    收其預期效果，而有執行刑罰之必要者，得撤銷其宣告：一
    、緩刑前因故意犯他罪，而在緩刑期內受得易科罰金之有期
    徒刑、拘役或罰金之宣告確定者。二、緩刑期內因故意犯他
    罪，而在緩刑期內受得易科罰金之有期徒刑、拘役或罰金之
    宣告確定者。三、緩刑期內因過失更犯罪，而在緩刑期內受
    有期徒刑之宣告確定者。 四、違反第74條第2項第1款至第8
    款所定負擔情節重大者。前條第2項之規定，於前項第1款至
    第3款情形亦適用之」、 「前項撤銷之聲請，於判決確定後
    六月以內為之」，刑法第75條之1、第75條第2項分別定有明
    文。
三、經查，本件受刑人因犯詐欺案件， 經原審於97年7月30日以
    97年度易字第1869號刑事判決判處有期徒刑1年2月，減為有
    期徒刑7月，緩刑4年，並向被害人吳文禮支付新臺幣（下同
    ）108萬元，自民國97年8月16日起，於每月16日給付新臺幣
    3萬元，至100年7月16日止，該判決於97年8月25日確定在案
    等情，有本院被告前案紀錄表及上開判決書附卷足憑。惟受
    刑人迄至97年10月13日尚未履行上開判決所諭知之負擔，有
    被害人吳文禮提出之聲請狀在卷可憑。本院審酌受刑人因與
    被害人成立和解後，自97年8月16日起至97年9月16日全部不
    為給付，僅於97年10月14日、97年11月14日、97年12月15日
    各給付被害人1萬元， 無視原審前開緩刑宣告所附條件，影
    響被害人之權益甚鉅，其違反之情節應屬重大，足認原宣告
    之緩刑難收其預期效果，而有執行刑罰之必要，原審本同上
    之見解，依刑事訴訟法第476條，刑法第75條之1第1項第4款
    之規定，裁定甲○○之緩刑宣告撤銷，經核並無不合。
三、抗告人抗告意旨略以：因我被公司資遣，又因景氣不好、工
    作不好找，無法按月給付吳文禮小姐每月3萬元， 我只能每
    個月返還1萬元給吳文禮小姐， 我已分別於97年10月14日、
    97年11月14日及97年12月15 日分別付給吳文禮小姐1萬元，
    請法官讓我緩刑，可以積極找兼職的工作，給我還錢的機會
    ，指摘原裁定不當。惟查， 抗告人並未於97年8月16日、97
    年9月16日各給付被害人吳文禮3萬元，又僅於97年10月14日
    、97年11月14日、97年12月15日各僅給付被害人1萬元， 顯
    與原審判決書主文宣告緩刑4 年同時諭知應向被害人吳文禮
    支付新臺幣108萬元，自民國97年8月16日起，於每月16日給
    付新臺幣3萬元，至100年7月16日止之所附條件不合， 影響
    被害人之權益甚鉅，其違反之情節應屬重大，足認原宣告之
    緩刑難收其預期效果，而有執行刑罰之必要，本件抗告人抗
    告意旨指摘原裁定不當為無理由，應予駁回。
據上論斷，應依刑事訴訟法第412條，裁定如主文。
中    華    民    國    98    年    1     月    14    日
                    刑事第八庭  審判長法  官  鄭文肅
                                      法  官  劉嶽承
                                      法  官  楊貴志
以上正本證明與原本無異。
不得再抗告。
                                      書記官  吳鎮鑫
中    華    民    國    98    年    1     月    14    日


司法院資訊處製作；財團法人民間司法改革基金會備份。
